臺灣基隆地方法院交通事件裁定　　　　 94年度交聲字第279號
移送機關即
原處分機關　交通部公路總局臺北區監理所基隆監理站
聲明異議人
即受處分人　甲○○
上列聲明異議人即受處分人因違反道路交通管理處罰條例聲明異
議案件，對於交通部公路總局台北區監理所基隆監理站94年10月
14日所為之處分（原處分案號：基監字第裁42─R00000000 號）
，聲明異議，本院裁定如下：
    主    文
異議駁回。
    理    由
一、按道路交通安全規則第95條第2 項前段明定：四輪以上汽車
    在劃有快慢車道分隔線之道路行駛，除起步、準備停車、臨
    時停車或轉彎外，不得行駛慢車道。次按汽車駕駛人，爭道
    行駛有在多車道不依規定駕車者，處新臺幣600 元以上1,80
    0 元以下罰鍰，並記違規點數1 點，道路交通管理處罰條例
    第45條第4 款、第63條第1項第1款定有明文。
二、本件聲明異議人即受處分人甲○○（下稱異議人）於民國94
    年9 月14日上午7 時40分許，駕駛所有之3E─5857號自用小
    客車，行經基隆市○○○路設有機車優先道路段，違規行駛
    機車優先道，為基隆市警察局第四分局員警（下稱原舉發單
    位）當場攔停，並掣單舉發異議人有違反道路交通管理處罰
    條例第45條第4 款之違規行為。異議人不服舉發，於94 年9
    月23日提出申訴，經交通部公路總局臺北區監理所基隆監理
    站（下稱原處分機關）請原舉發單位調查結果，認異議人確
    有上揭違規行為，乃於94年10月14日裁決異議人新臺幣（下
    同）900 元之罰鍰，並依同條例第63條第1 項第1 款記違規
    點數1 點。
三、異議人聲明異議之要旨略以：員警舉發我違規行駛機車優先
    道時，我正準備要臨時停車，讓小孩下車上學，合於交通標
    誌標線設置規則第174 條之1 ：「機車優先車道標線，用以
    指示機器腳踏車優先行駛之車道，其他車種除起步、準備停
    車、臨時停車或轉向外，不得橫跨或占用行駛」中所定，其
    他車種得行駛機車優先道之情形，原處分有誤，爰具狀聲明
    異議等語。
四、訊據異議人坦承於94年10月14日上午7 時40分許，駕駛車號
    3E─5857號自用小客車，行經基隆市○○○路設有機車優先
    道路段，因行駛機車優先道，為警當場攔停掣單舉發之事實
    ，然辯稱係因送小孩去武崙國中上學，準備臨時停車，方將
    汽車駛入機車優先道，結果看見舉發之員警在前方的機車優
    先道處理另外一輛車子的事情，所以才又駛回汽車道，並無
    違規行駛機車優先道之行為云云。經查：證人即舉發之警員
    乙○○到庭證稱：當時與另一位同事駕駛警車執行巡邏勤務
    ，看見異議人駕車經過基隆市○○○路加得滿加油站後，即
    一下子行駛機車優先道，一下子再回到汽車車道，如此來來
    去去的變換車道，於是亮警示燈在後尾隨異議人車輛，並非
    如異議人所指，是在異議人前方處理另一件車輛，看見異議
    人的車輛後才攔停的事情，我們大約尾隨100 公尺後，在一
    處空地攔停異議人，告知異議人已違規駕車行駛機車優先道
    ，並掣單舉發，然異議人不服氣，稱送小孩上學，但自我看
    到異議人之上揭違規行為起至攔停異議人止，中途並無學校
    ，而自攔停點再往前約400 餘公尺雖有武崙國中，然因我看
    到異議人走機車優先道的路段並無學校，且當時是上班時間
    ，車流量很大，車行速度較慢，並無塞車，別的車子都是依
    序直行，如果異議人是在距離學校100 公尺內行駛機車優先
    道，我就不會舉發，而且異議人走機車優先道時也沒有打方
    向燈等語明確。再依交通警員掣單舉發違反道路交通管理處
    罰條例所列之違規事實，本質上為行政處分，係公務員基於
    職務上權力，依法就特定之具體事件所為具有公法上效果之
    單方行政行為，基於公務員為公法上行為具有公信力之原則
    ，該行政處分當可被推定為真正，其據以依法處分之事實認
    定亦為真正無誤，本此公信原則，乃立法者賦予行政機關制
    定違反道路交通事件統一裁罰標準及處理細則，使勤務警員
    得當機處分以達其維護交通秩序、安全之行政目的，反之，
    若謂公務員一切行政行為均需預留證據以證其實，則國家行
    政勢必窒礙難行，據此，刑事訴訟法就犯罪證據有關之規定
    中與屬行政秩序罰之交通違規裁罰本質不合之部分，自不在
    準用之列，從而，受處分人既未就執勤警員之舉發有誤提出
    相關證據以供調查，本院經查亦無任何證據足資證明其有捏
    造事實違法取締之情事，則執勤警員本其維護交通秩序、安
    全職責所為之舉發，自應受到合法、正確之推定。是證人乙
    ○○之證言堪予採信，異議人駕車違規行駛機車優先道之行
    為，洵堪認定。異議人空言否認，要不足採。
五、綜上所述，原處分機關調查結果，認異議人有上揭違規行為
    ，依道路交通管理處罰條例第45 條第4 款，裁處異議人900
    元罰鍰，並依同條例第63條第1 項第1 款記違規點數1 點，
    核無違誤。本件異議人之異議為無理由，應予駁回。
六、據上論斷，應依道路交通案件處理辦法第19條，裁定如主文
    。
中　　　華　　　民　　　國　  94　  年　 11　月  28   日
　　　　　　　　　　　　交通法庭法　官  劉桂金
以上正本證明與原本無異。
對於本件裁定如有不服，應於收受送達後5 日內，向本院提出抗
告書狀，敘述抗告之理由，抗告於臺灣高等法院。
中　　　華　　　民　　　國　  94　  年　 11　月  28   日
                                書記官  丁文宏
